臺灣嘉義地方法院民事裁定　　　　　　　100年度勞聲字第1號
聲　請　人　張曼
相　對　人　安達美股份有限公司
法定代理人　賴美玉
上列聲請人聲請裁定准予強制執行事件，本院裁定如下：
    主  文
嘉義市政府民國一○○年三月十七日勞資爭議調解紀錄關於相對
人同意於民國一○○年三月二十八日、民國一○○年四月二十八
日及民國一○○年五月二十七日分別給付聲請人新台幣壹萬仟
伍佰玖拾元部分，准予強制執行。
    理  由
一、按勞資爭議經調解成立或仲裁者，依其內容當事人之一方負
    私法上給付之義務，而不履行其義務時，他方當事人得向該
    管法院聲請裁定強制執行並暫免繳裁判費，於聲請強制執行
    時，並暫免繳執行費，勞資爭議處理法第59條第1 項定有明
    文。
二、本件聲請意旨略以：聲請人先前任職於相對人處，嗣雙方因
    勞資爭議事件，於民國100年3月17日在嘉義市政府勞資爭議
    調解委員會調解成立，相對人同意分3 期給付積欠聲請人之
    款項，亦即應於100年3月28日、同年4月28日及同年5月27日
    分別給付聲請人新台幣（下同）13,590元。相對人於調解成
    立後，迄今未履行協議，分文未付，為此聲請裁定准予強制
    執行等語。
三、經查，聲請人前開主張，業據其提出嘉義市政府100年3月17
    日勞資爭議調解紀錄為證，堪信為真實。查前開調解方案，
    就相對人應對聲請人為給付部分，係約定分3 期給付，亦即
    相對人應於100年3月28日、同年4月28日及同年5月27日分別
    給付聲請人13,590元。而兩造經調解成立之方案，固屬分期
    給付，且自100年3月17日起至本院裁定時，除前2 期為給付
    之清償期已經屆至外，最後1 期給付之清償期尚未屆至，惟
    調解方案如附有履行期間者，依強制執行法第4條第2項規定
    ，固須待期間屆至，始得開始強制執行，但並不影響當事人
    聲請法院為許可強制執行之裁定，且按「債權人聲請強制執
    行之執行名義係命債務人分期給付者，於各期履行期屆至時
    ，執行法院得經債權人之聲請，繼續執行之」，強制執行法
    第5條之1亦有明文；況就已特定之勞資爭議調解方案裁定准
    予強制執行，目的僅在賦予調解方案之執行力，並非上開分
    期給付之期限，已視為全部到期，故聲請人日後持具執行名
    義效力之調解方案聲請開始執行程序時，執行法院亦僅得就
    實際上已屆至之債權部分為執行，自屬當然。是為免聲請人
    就同一勞資爭議調解方案一再聲請裁定強制執行，徒生時間
    、心力之勞費，以及避免法院須重複審酌同一調解方案之司
    法資源浪費，應認相對人對於聲請人之第3期給付（即100年
    5月27日部分）雖尚未屆期，但仍非不得聲請法院為准予強
    制執行之裁定。
四、本件調解方案內容為相對人對於聲請人負私法上給付之義務
    ，而相對人未依調解方案為履行，且經核無法定應駁回強制
    執行裁定聲請之情形，則聲請人聲請本院裁定為強制執行，
    於法有據，應予准許。
中    華    民    國    100    年    5    月    13    日
                  民一庭法  官  周俞宏
以上正本係照原本作成。
如對本裁定抗告須於裁定送達後10日內向本院提出抗告狀，並應
繳納抗告裁判費新臺幣1,000元。
中    華    民    國   100    年    5     月    13    日
                        書記官  劉怡欣